【裁判字號】    95,易,562
【裁判日期】    951122
【裁判案由】    傷害等
【裁判全文】
臺灣士林地方法院刑事判決               95年度易字第562號
公  訴  人  臺灣士林地方法院檢察署檢察官
被      告  丙○○
上列被告因傷害等案件，經檢察官提起公訴（94年度偵字第1185
9 號），被告為有罪之陳述，本院合議庭裁定改行簡式審判程序
，並判決如下：
    主  文
丙○○犯恐嚇危害安全罪，累犯，處拘役參拾日，如易科罰金，
以銀元參佰元即新臺幣玖佰元折算壹日。
被訴傷害部分不受理。
    事  實
一、丙○○前因竊盜案件，經臺南地方法院以91年易字第654 號
    判決處有期徒刑10月，再經臺灣高等法院臺南分院以91年上
    易字第1140號判決上訴駁回確定，並於民國93年1 月11日因
    徒刑執行完畢出監，詎猶不知悛悔，復於94年7 月12日晚間
    9 時許，在臺北縣八里鄉○○路○ 段159 巷7 之5 號之工寮
    內，丙○○持刀刺傷甲○○之左手掌後，即隨同甲○○駕車
    前往醫院就醫，途中甲○○欲停車向龍源派出所報案，丙○
    ○為免刺傷甲○○之事被發現，遂對甲○○恐嚇稱「不准報
    案，否則同歸於盡」等語，致甲○○心生畏懼。
二、案經甲○○告訴臺灣士林地方法院檢察署檢察官偵查起訴。
    理  由
壹、有罪部分（恐嚇部分）：
一、前揭犯罪事實，業據被告丙○○於本院準備程序及審理時供
    認不諱（見95年11月8 日準備程序筆錄及審判筆錄），核與
    告訴人甲○○於偵查中指訴及於審理時之證述情節相符（見
    偵查卷第55頁，本院95年9 月6 日審判筆錄），復有證人乙
    ○○於審理時之證言可資佐證，足證被告自白與事實相符。
    本件事證明確，被告犯行堪以認定。
二、核被告對告訴人恐嚇稱「不准報案，否則同歸於盡」等語，
    致告訴人心生畏懼之行為，係犯刑法第305 條之恐嚇罪。被
    告行為後，刑法業於94年2 月2 日修正，並自95年7 月1 日
    起施行，其中刑法第47條累犯之規定，亦經修正，修正前有
    關累犯之成立，不以再犯之罪係故意犯罪為限，而修正後之
    規定，則以再犯故意犯為成立累犯之要件。經比較新舊法，
    新法之規定尚非較有利於被告，應依刑法第2 條第1 項前段
    之規定適用被告行為時之法律，即修正前刑法第47條之規定
    。被告丙○○有如事實欄所載之犯罪科刑執行情形，有臺灣
    高等法院被告前案紀錄表在卷可憑，其於有期徒刑執行完畢
    後5 年內，再犯有期徒刑以上之本罪，為累犯，應依修正前
    刑法第47條之規定加重其刑。爰審酌被告僅因細故即出言恫
    嚇他人，犯罪之手段、犯罪所生之危害、並與告訴人達成和
    解，與犯罪後供認犯行之態度等一切情狀，量處拘役30日。
    另被告於犯罪時之刑法第41條第1 項前段規定：「犯最重本
    刑為5 年以下有期徒刑以下之刑之罪，而受6 個月以下有期
    徒刑或拘役之宣告，因身體、教育、職業、家庭之關係或其
    他正當事由，執行顯有困難者，得以1 元以上3 元以下折算
    一日，易科罰金。」而被告行為時之易科罰金折算標準，修
    正前罰金罰鍰提高標準條例第2 條前段（現已刪除）規定，
    就其原定數額提高為100 倍折算1 日，則本件被告行為時之
    易科罰金折算標準，應以銀元300 元折算1 日，經折算為新
    臺幣後，應以新臺幣900 元折算為1 日。惟95年7 月1 日修
    正公布施行之刑法第41條第1 項前段則規定：「犯最重本刑
    為五年以下有期徒刑以下之刑之罪，而受六個月以下有期徒
    刑或拘役之宣告者，得以新臺幣一千元、二千元或三千元折
    算一日，易科罰金。」比較修正前後之易科罰金折算標準，
    以95年7 月1 日修正公布施行前之規定，較有利於被告，則
    應依刑法第2 條第1 項前段，適用修正前刑法第41條第1 項
    前段規定定其折算標準。
貳、不受理部分（傷害部分）：
一、公訴意旨另以：被告丙○○94年7 月12日晚間9 時許，在臺
    北縣八里鄉○○路○ 段159 巷7 之5 號之工寮內，與甲○○
    發生口角，丙○○因此心生不滿，即手持1 把擺放在屋內之
    刀子，抵住甲○○之左手掌，並刺傷甲○○，造成甲○○受
    有左手食指屈指長肌及屈指短肌肌腱斷裂之傷害，因認被告
    涉有刑法第277 條第1 項之傷害罪嫌等語。
二、按告訴乃論之罪，告訴人於第一審辯論終結前得撤回其告訴
    ，又告訴經撤回者，應諭知不受理之判決，刑事訴訟法第23
    8 條第1 項、第303 條第3 款分別定有明文。
三、查本件告訴人甲○○告訴被告傷害案件，起訴書認係觸犯刑
    法第277 條第1 項之罪，依同法第287 條前段之規定，須告
    訴乃論。茲告訴人業於95年11月8 日本院準備程序時與被告
    達成民事和解，當庭由被告賠償告訴人新臺幣12萬元後，告
    訴人撤回其告訴，有當日準備程序筆錄在卷可稽，依照前開
    說明，此部分應為不受理之諭知。
據上論斷，應依刑事訴訟法第299 條第1 項前段、第273 條之1
第1 項、第303 條第3 款，刑法第2 條第1 項前段、第305 條，
修正前刑法第47條、第41條第1 項前段，罰金罰鍰提高標準條例
第1 條，修正前罰金罰鍰提高標準條例第2 條，現行法規所定貨
幣單位折算新台幣條例第2 條，判決如主文。
本案經檢察官高俊申到庭執行職務。
中    華    民    國    95    年    11    月    22    日
                  刑事第三庭法  官  周明鴻
以上正本證明與原本無異。
如不服本判決，應於判決送達後10日內，向本院提出上訴狀。
                            書記官  丁梅芬
中    華    民    國    95    年    11    月    27    日
論罪法條：
刑法第305 條
以加害生命、身體、自由、名譽、財產之事，恐嚇他人致生危害
於安全者，處2 年以下有期徒刑、拘役或3 百元以下罰金。


司法院資訊處製作；財團法人民間司法改革基金會備份。
